臺灣高雄地方法院刑事判決　　　　　　　94年度訴緝字第84號
公　訴　人　臺灣高雄地方法院檢察署檢察官
被　　　告　甲○○　男　36歲.
上列被告因毒品危害防制條例案件，經檢察官提起公訴（91年度
毒偵字第3296號），本院準備程序進行中，因被告就被訴事實為
有罪之陳述，經告知簡式審判程序意旨，並聽取公訴人及被告之
意見後，本院合議庭裁定由受命法官獨任依簡式審判程序審理，
判決如下：
    主  文
甲○○施用第一級毒品，累犯，處有期徒刑捌月。
    事  實
一、甲○○曾於民國82年間因違反肅清煙毒條例等案件，經本院
    以82年度訴字第1465號刑事判決分別判處有期徒刑5月、3月
    ，應執行有期徒刑7月確定；又於83年間因違反肅清煙毒條
    例案件，經本院以83年度訴緝字第242號刑事判決判處有期
    徒刑3年2月確定，前揭2罪經定其應執行有期徒刑3年7月確
    定後，經移送執行，於84年12月5日縮短刑期假釋出監並付
    保護管束，復於假釋保護管束期間，於85年間因竊盜、施用
    毒品案件，分別經本院以85年度易字第5323號、85年度訴字
    第3405號刑事判決判處有期徒刑1年、4月確定，並經撤銷假
    釋，而接續執行，於88年5月27日縮短刑期假釋出監並付保
    護管束，復經撤銷假釋，於89年12月13日執行完畢。另於88
    年間因施用毒品案件，經本院以88年度毒聲字第8219號裁定
    令入勒戒處所觀察、勒戒後，認有繼續施用毒品之傾向，經
    本院以88年度毒聲字第8618號裁定令入戒治處所施以強制戒
    治，並以89年度毒聲字第2721號裁定停止戒治付保護管束，
    嗣於89年11月18日保護管束期滿視為強制戒治執行完畢，經
    臺灣高雄地方法院檢察署檢察官於89年11月29日以89年度戒
    毒偵字第1289號為不起訴處分確定。詎其仍不知悔改，明知
    海洛因業經公告為毒品危害防制條例第2條第2項所列管之第
    一級毒品，不得非法持有、施用，復基於施用第一級毒品海
    洛因之犯意，於89年11月29日強制戒治執行完畢釋放後5年
    內，於91年6月14日上午某時，在友人位於高雄縣大寮鄉不
    詳處所內，以將海洛因摻入香菸內之方式，施用第一級毒品
    海洛因1次。嗣於同日15時30分，經臺灣高雄地方法院檢察
    署觀護人通知採集尿液送驗後，因檢驗結果呈嗎啡陽性反應
    而查獲。
二、案經臺灣高雄地方法院檢察署檢察官自動檢舉偵查起訴。
    理  由
一、按本件被告甲○○所犯係死刑、無期徒刑、最輕本刑為3年
    以上有期徒刑以外之罪，其於準備程序就前揭被訴事實為有
    罪之陳述，經受命法官告知簡式審判程序之旨，並聽取其與
    公訴人之意見後，本院認無不得或不宜改依簡式審判程序進
    行之處，爰依刑事訴訟法第273條之1第1項、第284條之1，
    裁定本件由受命法官獨任進行簡式審判程序，合先敘明。
二、訊據被告甲○○對於右揭犯罪事實坦承不諱，且查：
  (一)被告於91年6月14日15時30分許至臺灣高雄地方法院檢察署
    所採集之尿液，經送請臺灣檢驗科技股份有限公司檢驗結果
    ，確呈嗎啡陽性反應，此有臺灣檢驗科技股份有限公司91
    年6月21日編號KＺ000000000000號濫用藥物尿液檢驗報告及
    尿液檢體監管紀錄表各1份附卷可稽。是被告前揭自白與事
    實相符，應堪採為被告有罪之證據，則被告上揭施用第一級
    毒品海洛因之事實，應堪認定。
  (二)被告前於88年間因施用毒品案件，經本院以88年度毒聲字第
    8219號裁定令入勒戒處所觀察、勒戒後，認有繼續施用毒品
    之傾向，經本院以88年度毒聲字第8618號裁定令入戒治處所
    施以強制戒治，並以89年度毒聲字第2721號裁定停止戒治付
    保護管束，嗣於89年11月18日保護管束期滿視為強制戒治執
    行完畢，經臺灣高雄地方法院檢察署檢察官於89年11月29日
    以89年度戒毒偵字第1289號為不起訴處分確定。有上開不起
    訴處分書及臺灣高等法院被告前案紀錄表各1份在卷可憑，
    其於強制戒治期滿及不起訴處分確定後，5年內再犯本件毒
    品危害防制條例第10條第1項之罪，事證明確，應予依法論
    科。
三、查被告甲○○為本件施用第一級毒品海洛因犯行後，毒品危
    害防制條例業於92年6月6日修正，於93年1月9日開始施行，
    於該條例修正施行前繫屬之施用毒品案件，於修正施行後之
    審判中案件，由法院依修正後規定處理之，然如依修正前之
    規定有利於行為人者，適用最有利於行為人之法律，毒品危
    害防制條例第35條第1項第3款、第2項定有明文。是本件被
    告施用毒品案件，於91年7月18日繫屬於本院，為93年1月9
    日該條例修正施行前繫屬之審判中案件，依前揭規定，本院
    自應比較修正前之規定是否較有利於被告而決定適用之法律
    。次按修正前毒品危害防制條例第23條第3項規定，依第20
    條第2項強制戒治期滿由檢察官為不起訴之處分後，5年內再
    犯同條例第10條之施用毒品罪者，依修正前同條例第20 條
    第3項之規定，應由檢察官聲請法院裁定先令入戒治處所施
    以強制戒治後，再依法追訴、審判；而依修正後同條例第23
    條第2項之規定，只要強制戒治戒執行完畢釋放後，5年內再
    犯同條例第10條之施用毒品罪者，檢察官即應依法追訴，是
    本件被告如事實欄所載之施用第一級毒品海洛因之犯行，無
    論依修正前或修正後毒品危害防制條例之規定，均得由檢察
    官依法追訴並由法院依法審判。再者，關於施用第一級毒品
    及第二級毒品之刑罰規定，不論條次、法定刑度均無變更，
    本件自應依刑法第2條第1項前段之從新規定，適用裁判時之
    法律即修正後毒品危害防制條例論處，合先敘明。
四、核被告甲○○所為，係犯毒品危害防制條例第10條第1項之
    施用第一級毒品罪。其持有毒品之低度行為，為施用毒品之
    高度行為所吸收，不另論罪。又被告前於82年間因違反肅清
    煙毒條例等案件，經本院以82年度訴字第1465號刑事判決分
    別判處有期徒刑5月、3月，應執行有期徒刑7月確定；又於
    83年間因違反肅清煙毒條例案件，經本院以83年度訴緝字第
    242號刑事判決判處有期徒刑3年2月確定，前揭2罪經定其應
    執行有期徒刑3年7月確定後，經移送執行，於84年12月5日
    縮短刑期假釋出監並付保護管束，復於假釋保護管束期間，
    於85年間因竊盜、施用毒品案件，分別經本院以85年度易字
    第5323號、85年度訴字第3405號刑事判決判處有期徒刑1年
    、4月確定，並經撤銷假釋，而接續執行，於88年5月27日縮
    短刑期假釋出監並付保護管束，復經撤銷假釋，於89年12月
    13日執行完畢，此有臺灣高等法院被告前案紀錄表1份在卷
    足憑，其受有期徒刑之執行完畢，5年以內再犯本件有期徒
    刑以上之罪，為累犯，應依刑法第47條加重其刑。爰審酌被
    告經觀察勒戒及強制戒治後，均未能戒絕其毒癮，足證前開
    保安處遇措施已難收矯治其惡性，惟念其於犯罪後坦承犯行
    及所犯為自戕行為等一切情狀，量處如主文所示之刑，以資
    懲儆
五、至被告前因施用第一級毒品海洛因案件，固經本院於94年
    1月25日以94年度訴字第38號判處有期徒刑1年，惟前開確定
    判決認定被告施用第一級毒品海洛因之時間係自93年9月中
    旬某日起至同年11月18日22時許止，有上開判決書1份在卷
    可按，本案被告施用第一級毒品之犯行係於91年6月14日上
    午某時，與前開施用毒品犯行時間並非緊接，且亦無證據可
    證被告於相隔2年內均有連續施用毒品之犯行，足見本案被
    告於91年6月14日之施用海洛因犯行，與前開確定判決之犯
    罪事實無連續犯之裁判上一罪關係，並不受前開確定判決既
    判力之拘束，附此敘明。
據上論斷，應依刑事訴訟法第273條之1第1項、第284條之1、第
299條第1項前段，毒品危害防制條例第10條第1項、第23條第2項
，刑法第11條、第47條，判決如主文。
本案經檢察官乙○○到庭執行職務。
中　　華　　民　　國　　94　　年　　6 　　月　　17　　日
                  鳳山刑事第1庭     法　官  林芳華
以上正本證明與原本無異。
如不服本判決，應於判決送達後10日內，向本院提出上訴狀。
                                    書記官  賴佳慧
中　　華　　民　　國　　94　　年　　6 　　月　　17　　日
附錄本案論罪科刑法條全文：
毒品危害防制條例第10條：
施用第一級毒品者，處6月以上5年以下有期徒刑。
施用第二級毒品者，處3年以下有期徒刑。
